【裁判字號】    98,易,2984
【裁判日期】    990315
【裁判案由】    竊盜
【裁判全文】
臺灣臺北地方法院刑事判決              98年度易字第2984號
公  訴  人  臺灣臺北地方法院檢察署檢察官
被      告  甲○○
上列被告因竊盜案件，經檢察官提起公訴（98年度偵緝字第1851
號），本院判決如下：
    主  文
甲○○竊盜，處有期徒刑伍月，如易科罰金，以新臺幣壹仟元折
算壹日；又竊盜，處有期徒刑月，如易科罰金，以新臺幣壹仟
元折算壹日。應執行有期徒刑柒月，如易科罰金，以新臺幣壹仟
元折算壹日。
    事  實
一、甲○○意圖為自己不法之所有，基於竊盜之故意，於民國98
    年2 月27日晚間23時許，進入址設臺北市○○區○○路2 段
    85號之臺灣菸酒股份有限公司「建國啤酒廠」（現改名臺北
    啤酒工場）內，於不詳時間，趁機徒手竊取乙○○所有，堆
    放在建國啤酒廠內倉庫外鐵棚架下總價值新臺幣（下同）6
    萬6,684 元之長壽牌香菸3 箱及蔘茸酒2 箱得手，嗣於隔日
    即98年2 月28日凌晨3 時58分許，甲○○以逾越牆垣之方式
    將上開竊得之香菸、酒類攜離上開啤酒廠後，即駕駛車牌號
    碼AE－2271號自用小客車離去。復又意圖為自己不法之所有
    ，另行基於竊盜之犯意，先於98年4 月16日晚間某時許，進
    入該啤酒廠內，於98年4 月17日凌晨0 時59分許徒手竊取乙
    ○○所有，堆放在建國啤酒廠內倉庫外鐵棚架下總價值7 千
    多元之威士忌及玉山小高梁各1 箱得手。嗣經乙○○發覺報
    警，始循線查獲上情。
二、案經乙○○訴請臺北市政府警察局中山分局報告臺灣臺北地
    方法院檢察署檢察官偵查起訴。
    理  由
一、上開犯罪事實，業據被告甲○○於本院審理程序中坦承不諱
    （見本院卷第60頁），核與證人即告訴人乙○○所證述之被
    害情節相符（見臺灣臺北地方法院檢察署98年度偵字第1417
    7 號卷宗，下稱偵卷第5 頁至第6 頁、第8 頁至第9 月、第
    46頁至第47頁；本院卷第27頁反面至第30頁、第57頁反面至
    第58頁），並經證人丙○○（見偵卷第10頁、第47頁至第48
    頁；本院卷第43頁至第44頁）、黃聖杰（見本院卷第58頁反
    面至第59頁）、汪萬年（見偵卷第11頁至第14頁、第47頁至
    第48頁）證述綦詳，且有監視錄影翻拍相片10張（見偵卷第
    19頁至第23頁）等件附卷可憑，且與本院當庭勘驗監視錄影
    畫面光碟1 片所得之結果相符（見本院卷第30頁至第32頁）
    ，是被告前開任意性自白有上開證據足資佐證，堪認與事實
    相符，應予採信。綜上，本案事證明確，被告犯行洵堪認定
    ，應予依法論罪科刑。
二、按毀壞或踰越門扇、牆垣或其他安全設備而犯竊盜者，應成
    立加重竊盜罪，刑法第321 條第1 項第2 款固定有明文，但
    依據本條文之文義，亦可得出上開所謂逾越門扇、牆垣或其
    他安全設備之行為，必須先於竊盜行為之前所為之結論。惟
    查，證人即於98年2 月28日在場目擊之丙○○曾到庭結證稱
    ：伊於98年2 月28日凌晨拿食物到建國啤酒廠去給流浪貓吃
    。當時伊看到有一個人在建國啤酒廠圍牆上，穿一件桃紅色
    雨衣，即在庭被告要翻牆自啤酒廠出來。當時被告搬紙箱從
    牆上丟下，因為聲音很大，所以伊就走過去看，結果被告看
    到伊走過去，就很急忙的跳下來並跑到兩部車子的中間躲起
    來，但伊不知道那是什麼東西，因為有點昏暗，也看不清楚
    。被告搬紙箱上後車廂後，伊就說「先生伊是啤酒廠的人，
    你為什麼要從後面搬東西」，被告說這是之前沒有搬完的，
    伊回說那應該從前門進出，就急忙上車等語綦詳（見本院卷
    第43頁至第44頁），可知當時被告係於上開98年2 月28日竊
    取行為完成後，方以逾越牆垣之方式離開現場，而非係以逾
    越牆垣之方式進入啤酒廠竊取前揭財物之事實，且建國啤酒
    廠即臺北啤酒工場內之「346 古蹟倉庫餐廳」之營業時間係
    於下午17時30分許至晚間24時許等情，有本院99年2 月10日
    公務電話紀錄1 紙在卷可稽（見本院卷第54頁），是該啤酒
    廠晚間並非完全封閉，亦有對外開放，而可見被告辯稱：98
    年2 月28日那次，伊係大約前1 日晚間23點多至啤酒展示中
    心找朋友喝酒，不是翻牆進去的等語（見本院卷第45頁），
    核與事實相符，堪以採信，是依據前開法律規定及說明，被
    告於98年2 月28日所為之犯行，難認為成立逾越牆垣而竊盜
    之加重竊盜犯行，應僅係成立普通竊盜犯行。其次，就被告
    於98年4 月17日所為犯行部分，亦無任何積極證據可證被告
    該次的確係以逾越「建國啤酒廠」牆垣之方式，進入該廠區
    內竊盜，是亦僅能成立普通竊盜犯行。
三、核被告上開兩次犯行，均係犯刑法第320 條第1 項之普通竊
    盜既遂罪。另公訴意旨認被告所為均係犯刑法第321 條第1
    項第2 款之加重竊盜罪，尚有未洽，已如前述，惟因前開基
    本社會事實同一，且就被告之防禦權亦不生不利之影響，爰
    依法變更起訴法條。另被告分別為上開2 次竊盜犯行，犯意
    各別，行為互異，應予分論併罰。爰審酌被告正值壯年，身
    體健全，原得以己力循正當途徑獲取財物，竟貪圖不當利益
    ，先後兩次竊取告訴人乙○○所有之前開財物得手，行為實
    有不當，但告訴人已到庭表示不願意追究，希望給被告一次
    機會等語，暨因被告終知坦承全部犯行，應認已有悔意，是
    其犯後態度非過劣等一切情狀，就其先後2 次所犯竊盜犯行
    ，分別量處如主文所示之刑，並定其應執行之刑，併諭知易
    科罰金之折算標準，以示警懲。
四、據上論斷，應依刑事訴訟法第284 條之1 、第299 條第1 項
    前段、第300 條，刑法第320 條第1 項、第47條第1 項、第
    51條第5 款、第41條第1 項前段、第8 項，刑法施行法第1
    條之1 ，判決如主文。
本案經檢察官楊婉鈺到庭執行職務。
中    華    民    國    99    年    3     月   15    日
                  刑事第十七庭法  官  葉力旗
上正本證明與原本無異。
如不服本判決，應於判決送達後10日內向本院提出上訴狀 (應抄
附繕本)。
                              書記官    林碧華
中    華    民    國    99    年    3    月    15    日
附錄本案論罪科刑法條全文：
中華民國刑法第320條
意圖為自己或第三人不法之所有，而竊取他人之動產者，為竊盜
罪，處 5 年以下有期徒刑、拘役或 5 百元以下罰金。
意圖為自己或第三人不法之利益，而竊佔他人之不動產者，依前
項之規定處斷。
前二項之未遂犯罰之。

司法院資訊處製作；財團法人民間司法改革基金會備份。
